# 同控下的少数股东权益方会计处理方法，紧急求教！

提问人：求学Panda223Panda223 时间：2020-08-08 12:33:10
陈老师：
您好！
想要咨询一下瑞华研究2010-2019年汇编中：
问题3-2-23（控股股东以所持有的非上市子公司的股权为对价认购上市公司增发股份的处理）
背景：为实现资源整合，避免同业竞争，A 公司以增资方式将子公司 B 公司和 C 公司的股权 注入子公司 D 公司（上市公司），并取得 D 公司非公开增发的股份，B 公司和 C 公司相应成为 D 公司的子公司。该项交易作为重大资产重组和上市公司的非公开增发事项，在取得证监会的核准后实施。
因为认为是同一控制下的股权交易，属于左右口袋的腾挪，因此不考虑少数股东权益与资本公积的重分类；
我们现在遇到了两个问题，交易结构比例题更加复杂一点：
A公司100%持有B公司，B公司80%持有C公司，A公司将D公司100%股权处置给了C公司，C公司按照同一控制下的企业合并合并了D公司，付出对价与收购的D公司在最终控制方合并报表中净资产的差异确认了 100 元资本公积。
结构如下图所示：
一是想问一下，在B公司的合并报表中，是否应该分占C公司因同控产生的 100 元资本公积中20%的部分，归属于少数股东？
二是在A公司合并报表层面，在后续计量中，是需要按照100%计算归母利润，还是按照有效股比80%计算归母利润；是不是应该参考顺流交易的方式，超出公允价值的部分才分占少数股东损益，也就是说，等到D公司在同控时点之后，累计盈利达到 100 元之后的部分，才分配少数股东损益？

回答人：chenyiwei
1 、是。
2 、在A的合并报表层面，D没有少数股权，其利润100%归属于C，在此基础上，对C合并报表层面的归母净资产和净利润（其中包含D的损益影响）计算少数股东权益和少数股东损益。不应如你所述“参考顺流交易的方式，超出公允价值的部分才分占少数股东损益”。